【裁判字號】    92,訴,1407
【裁判日期】    920829
【裁判案由】    毒品危害防制條例
【裁判全文】
臺灣高雄地方法院刑事判決                        九十二年度訴字第一四七號
    公  訴  人  臺灣高雄地方法院檢察署檢察官
    被      告  甲○○
右列被告因違反毒品危害防制條例案件，經檢察官提起公訴（九十二年度毒偵字第一
九八二、二六七三號），本院判決如左：
    主  文
甲○○連續施用第一級毒品，累犯，處有期徒刑壹年；又連續施用第二級毒品，累犯
，處有期徒刑陸月，扣案之甲基安非他命壹小包（驗後毛重壹點肆公克）沒收銷燬之
。應執行有期徒刑壹年肆月，扣案之甲基安非他命壹小包（驗後毛重壹點肆公克）沒
收銷燬之。
    事  實
一、甲○○前因竊盜案件，經本院判處有期徒刑一年確定，於民國九十年三月十日縮
    短刑期執行完畢。其因施用毒品案件，經觀察、勒戒後，認無繼續施用毒品之傾
    向，經臺灣高等法院高雄分院以八十七年度上訴字第一三九一號判處免刑確定。
    復因施用毒品，經送觀察勒戒後，認有繼續施用毒品之傾向，經本院裁定令入戒
    治處所施以強制戒治，於九十一年九月十九日停止戒治付保護管束，且其施用毒
    品犯行，經本院以九十一年度訴字第一○一四號判處有期徒刑十月，上訴臺灣高
    等法院高雄分院後撤回上訴確定。詎不知悔改，復基於施用第一級毒品之概括犯
    意，於九十二年一月二十四日早上起至同年四月初止（不含公權力拘束之時間）
    ，在高雄市左營區三角公園廁所內，每隔二、三天一次，以將海洛因摻於香菸內
    點火吸食之式，連續施用第一級毒品海洛因多次。甲○○另基於施用第二級毒品
    之概括犯意，自九十二年一月十九日至同年五月初止（不含公權力拘束之時間）
    ，在高雄市左營區三角公園廁所內、高雄縣仁武鄉仁安三巷父親住處、高雄縣大
    社鄉○○路○段二八三號住處等地，每隔二、三天一次，以將安非他命置放在水
    煙斗內，下用火燒烤加熱後再吸食其霧化氣體之方式，連續施用第二級毒品甲基
    安非他命多次。嗣經警先於九十二年一月二十四日十七時許，在高雄市○鎮區○
    ○路與復興路口盤查查獲，復於同年三月二十八日二十一時許，在高雄市○○區
    ○○路十巷四六號前查獲，並扣得安非他命一小包（驗後毛重一點四公克）。
二、案經高雄市政府警察局前鎮分局、高雄市政府警察局左營分局先後報請臺灣高雄
    地方法院檢察署檢察官偵查起訴。
    理  由
一、右述事實，業據被告甲○○於本院審理時坦承不諱，且被告於九十二年一月二十
    四日十七時五十分許及九十二年三月二十八日二十三時許為警採集尿液送驗結果
    ，均呈嗎啡及安非他命陽性反應，有高雄市立凱旋醫院九十二年二月二十四日高
    市凱醫檢字第○○八五六號、九十二年五月二日高市凱醫檢字○一○二四號煙毒
    尿液檢驗成績書各一紙，及高雄市政府警察局前鎮分局偵辦煙毒麻醉藥品案件嫌
    疑人姓名對照表、高雄市政府警察局左營分局九十二年查獲煙毒案件尿液送驗代
    碼姓名對照表各一份附卷可稽。且被告於九十二年三月二十八日為警查獲時，尚
    有疑似安非他命晶體一小包扣案可資佐證，扣案之疑似安非他命晶體一小包經送
    檢驗結果，認確係安非他命無誤（驗後毛重一點四公克），有高雄醫學大學附設
    中和紀念醫院九十二年六月十七日編號0000－000號檢驗報告單存卷可憑
    。足認被告之自白與事實相符，其確有連續施用第一、二級毒品之犯行無疑。再
    查被告曾因施用毒品案件，經觀察、勒戒後，認無繼續施用毒品之傾向，經臺灣
高等法院高雄分院以八十七年度上訴字第一三九一號判處免刑確定。復因施用毒
    品，經送觀察勒戒後，認有繼續施用毒品之傾向，經本院裁定令入戒治處所施以
    強制戒治，於九十一年九月十九日停止戒治付保護管束，且其施用毒品犯行，經
    本院以九十一年度訴字第一○一四號判處有期徒刑十月，上訴臺灣高等法院高雄
    分院後撤回上訴確定之事實，有前開判決書、臺灣高等法院被告全國前案紀錄表
    與臺灣高雄地方法院檢察署刑案資料查註記錄表各一份在卷供參。其三犯毒品危
    害防制條例第十條之罪，所為與毒品危害防制條例第二十條第三項之規定相符，
    應依法論科。
二、按犯毒品危害防制條例第十條之罪，經觀察勒戒後，無繼續施用毒品之傾向者，
    應由檢察官為不起訴處分。經不起訴處分後五年內再犯第十條之罪，經觀察勒戒
    後，認有繼續施用毒品之傾向或三犯以上者，即不適用前項之規定（即應由檢察
    官偵查起訴），毒品危害防制條例第二十條第三項定有明文。又按海洛因、甲基
    安非他命為毒品危害防制條例第二條第二項第一、二款所明定之第一、二級毒品
    ，核被告所為，係犯同條例第十條第一項之施用第一級毒品罪及同條例第十條第
    二項之施用第二級毒品罪。被告持有第一、二級毒品進而施用，持有之低度行為
    各為施用之高度行為所吸收，不另論罪。被告連續施用第一、二級毒品之犯行，
    均時間緊接、手法相同，觸犯構成要件相同之罪，顯係基於概括犯意為之，為連
    續犯，均依刑法第五十六條之規定以一罪論，並加重其刑。被告自九十二年三月
    二十九日起至同年四月初止連續施用第一級毒品之行為，以及自九十二年一月十
    九日起至同年月二十三日止、九十二年三月二十九日起至同年五月初止連續施用
    第二級毒品之行為，起訴書雖未敘及，亦未併案，然與本件起訴施用第一、二級
    毒品之犯行分別有連續犯裁判上一罪關係，均為起訴效力所及，本院亦應併予審
    理，均附此敘明。被告所犯上開二罪，罪名個別，行為互異，應分論併罰。被告
    前因竊盜案件，經本院判處有期徒刑一年確定，於九十年三月十日縮短刑期執行
    完畢，有卷附臺灣高等法院被告全國前案紀錄表在卷可按，其受有期徒刑之執行
    完畢，五年以內再犯本案施用第一、二級毒品有期徒刑以上之罪，為累犯，就其
    所犯上開二罪，均依法遞加重其刑。茲審酌被告施用足以導致精神障礙、性格異
    常，甚至造成生命危險之毒品，戕害一己之身體健康，所為尚未害及他人、犯後
    態度等一切情狀，就其所犯上開二罪，分別量處如主文所示之刑，且定其應執行
    之刑。扣案之安非他命一小包（驗後毛重一點四公克）為毒品危害防制條例所明
    定之第二級毒品，爰依毒品危害防制條例第十八條第一項前段規定沒收銷燬之。
    至鑑定耗損之毒品，既已滅失，即無庸併予宣告沒收銷燬，附此敘明。
據上論斷，應依刑事訴訟法第二百九十九條第一項前段，毒品危害防制條例第十條第
一項、第二項、第十八條第一項前段，刑法第十一條、第五十六條、第四十七條、第
五十一條第五款，判決如主文。
本案經檢察官葉芳秀到庭執行職務。
中      華      民      國      九十二      年    八    月    二十九    日
                                  臺灣高雄地方法院刑事庭
                                        審判長法官    邱  明  弘
                                              法官    吳  錦  佳
                                              法官    莊  珮  君
右正本證明與原本無異。
如不服本判決，應於判決送達後十日內，向本院提出上訴狀。
                                            書記官    呂  怜  勳
中      華民      國      九十二      年    八    月    二十九    日
附錄本判決論罪科刑法條：
毒品危害防制條例第十條
施用第一級毒品者，處六月以上五年以下有期徒刑。
施用第二級毒品者，處三年以下有期徒刑。


司法院資訊處製作；財團法人民間司法改革基金會備份。
